【裁判字號】    95,訴,171
【裁判日期】    950331
【裁判案由】    搶奪
【裁判全文】
臺灣桃園地方法院刑事判決               95年度訴字第171號
公  訴  人  台灣桃園地方法院檢察署檢察官
被      告  甲○○
                    （現羈押在臺灣桃園女子看守所）
上列被告因搶奪案件，經檢察官提起公訴（94年度偵字第20461
號），本院判決如下：
    主  文
余冬豔共同意圖為自己不法之所有，而搶奪他人之動產，未遂，
處有期徒刑捌月。
    事  實
一、余冬豔與真實姓名年籍不詳之成年男子共同基於搶奪他人財
    物之犯意聯絡，由該姓名年籍不詳之成年男子騎乘懸掛謝周
    香所有LLM-095 號車牌，車身為乙○○所有車牌號碼CJB-02
    0 號重型機車（車號LLM-095 號車輛係於民國94年9 月10日
    下午7 時在臺北縣新莊市○○路新生巷37號前遭竊，車號CJ
    B-020 號車輛係於94年8 月16日上午7 時許，在桃園縣龜山
    鄉○○路○ 段與自強東路口遭竊）搭載頭戴半罩式安全帽之
    余冬豔，於94年11月24日凌晨1 時29分許，行經桃園縣桃園
    市○○路與民生路口時，趁路人丙○○獨自行走於路邊不及
    防備之際，該真實姓名年籍不詳之成年男子遂騎至丙○○身
    旁佯裝問路，由余冬豔伺機猝然下手搶奪丙○○之手提皮包
    ，然丙○○即與之拉扯，並大聲呼喊「搶劫」，適有路人卓
    重勳、徐久益、及李博毅見狀趨前協助，徐久益並以其所駕
    駛之計程車撞倒上開機車，共同逮捕余冬豔，致未得手，該
    成年男子則趁隙逃逸，嗣經報警處理，並扣得安全帽1 頂。
二、案經桃園縣政府警察局桃園分局報告臺灣桃園地方法院檢察
    署檢察官偵查起訴。
    理  由
一、訊據被告余冬豔固自承於上揭時間係穿紅色外套在該地出現
    ，惟矢口否認有何搶奪犯行，先於警詢中辯稱：當時我是走
    路過來，我手上拿著藍色皮包，我沒有騎乘機車，也不認識
    騎乘機車男子，我不知道是誰把安全帽戴在我頭上，當時我
    是要走路去搭車到臺北縣三重市去找綽號「阿平」云云（見
    偵查卷第8 頁至第9 頁、第10頁至第12頁），又於偵查中辯
    以：我當時路過桃園市○○路○○路口，有看到1 男1 女我
    以為他們在吵架，聽到有人在喊搶劫，當時我拿綠色皮包，
    皮包也被搶了我也被拖倒在地云云（見偵卷第47頁至第48
    頁），後改辯以：我手上包包也不見了，不知道誰搶我的皮
    包，我沒有被拖行在地，我會跌倒，是因為人很多，被擠倒
    的云云（見偵卷第62頁），於本院審理時又辯稱：我當時從
    那邊逛街回來，要坐車去三重朋友那邊，經過那裡看到有人
    拉扯，沒多久聽到有人說搶劫，有人就把我所提天藍色包包
    搶走，並被撞倒在地云云，後又改稱：皮包顏色應該是藍藍
    綠綠的感覺云云（見本院卷第35頁）。經查，上揭犯罪事實
    ，業據被害人丙○○於警詢及偵查中指述當時我走在民生路
    上，有1 男1 女騎機車，後座女子身穿紅色外套，男生假裝
    問路時，後座女子就動手要搶走我的皮包，我就和那女子拉
    扯，並喊搶劫，不久就有民眾過來幫我抓住該名女子，被告
    確實就是當初被我從機車上拉下來且要搶我皮包的人等語綦
    詳（見偵查卷第15頁至第17頁、第61頁至第62頁），核與證
    人卓重勳於警詢、偵查中證述：當天我駕駛自小客車停在該
    處等朋友，有1 個女子走路從我車旁經過，忽然有1 男1 女
    騎機車到該女子旁邊，後座女子就出手行搶該步行女子的皮
    包，我就立即下車幫忙把後座女子抓下車，加油站員工也過
    來幫忙抓該女子，計程車司機則去撞該機車，被告確實就是
    我們那天從車上拉下來的人沒錯等語（見偵查卷第18頁至第
    19 頁 、第61頁），證人徐久益於警詢、偵查中證述：當天
    我正駕駛計程車要進入加油站加油，聽到路口有1 女子喊搶
    劫，我發現身穿紅色外套的後座女子再搶被害女子皮包，我
    就駕駛我的車子去把機車撞倒，騎乘機車的男子就馬上拔腿
    往復興路騎樓逃跑，我確定被告就是搶奪被害女子皮包的人
    沒錯等語（見偵查卷第20頁、第61頁），證人李博毅於警詢
    、偵查中證述：當時我有看到1 男1 女共乘1 部機車要搶1
    女子皮包，我伸手要抓騎機車男子但沒抓到，有一計程車司
    機開車去撞倒機車，但騎機車男子逃跑只剩那女嫌犯，我確
    定被告就是搶奪被害人皮包的人等語（見偵查卷第22頁、第
    61 頁）， 其情節均相符合，被告上開所辯，無非卸責之詞
    ，尚無可信。另被告曾辯以：也被搶，且被拖行在地云云，
    然查依被告經本院裁定收押後進入臺灣桃園女子看守所之入
    所健康檢查表所示，被告於入所時身上並無外傷等情，有該
    所知健康檢查表在卷可稽（見偵查卷第75頁），亦證其此部
    分所辯不足採信。是綜上所述，被告所辯，均無足採，此外
    ，復有照片附卷及當日於被告頭上所扣得之安全帽1 頂可資
    足佐證，其犯行明確，洵堪認定，應依法論科。
二、本件被告意圖為自己不法之所有，而搶奪被害人財物，惟並
    未得手，核其所為，係犯刑法第325 條第3 項、第1 項搶奪
    未遂罪。又被告與真實姓名年籍不詳之成年男子就上開犯行
    間，有犯意聯絡及行為分擔，為共同正犯。又其著手搶奪而
    未得手，為未遂犯，應依刑法第26條前段規定，按既遂犯之
    刑減輕之。爰審酌被告之品行、犯罪手段、並考量其對被害
    人造成之危害及犯後矢口否認犯行與檢察官在起訴書及本院
    審理時具體求刑有期徒刑2 年應屬過重等一切情狀，量處如
    主文所示之刑。而被告犯上開搶奪案件所戴之安全帽1 頂，
    被告否認為其所有，亦無證據足以認定係屬被告或共犯及該
    真實姓名年籍不詳之成年男子所有，爰不予宣告沒收，附此
    說明。
據上論斷，應依刑事訴訟法第299 條第1 項前段，刑法第28條、
第325 條第3 項、第1 項、第26條前段，判決如主文。
本案經檢察官蔡孟利到庭執行職務。
中    華    民    國    95    年    3     月    31    日
                  刑事第一庭  審判長法  官  曾淑華
                                    法  官  黃梅淑
                                    法  官  朱美璘
以上正本證明與原本無異
如不服本判決書應於送達後10日內向本院提出上訴狀
                                    書記官  楊鳳滿
中    華    民    國    95    年    4     月    3     日
附錄本案論罪科刑法條：
中華民國刑法第325條
意圖為自己或第三人不法之所有，而搶奪他人之動產者，處六月
以上五年以下有期徒刑。
因而致人於死者，處無期徒刑或七年以上有期徒刑，致重傷者，
處三年以上十年以下有期徒刑。
第 1 項之未遂犯罰之。


司法院資訊處製作；財團法人民間司法改革基金會備份。
